臺灣臺南地方法院交通事件裁定　　　　　　　　　　九十三年度交聲字第三三號
　　移
　　受處分人
　　即異議人　甲○○
右列受處分人因違反道路交通管理處罰條例案件，對於交通部公路總局嘉義區監理所
台南監理站民國九十三年六月二十一日所為之裁決處分（處分案號：嘉監南字第裁七
四─Ｓ00000000號），聲明異議，本院裁定如左：
    主  文
異議駁回。
    理  由
一、聲明異議意旨略以：受處分人即異議人甲○○於民國九十三年四月二十一日二十
    一時三十分許，駕駛車牌號碼ＳＶ─５４６７號自小客車，行經台南市○○路○
    路平交道時，並未聽到鐵路平交道警鈴聲，而係於該自小客車已過平交道一半時
    ，始突聞警鈴聲，異議人即快速通過，並於通過該平交道後，鐵路柵欄尚未放下
    ，是異議人並無強行闖越平交道，且當時警員係在該處十字路口執勒，可能因誤
    差而認為異議人有闖越平交道之違規行為，又當時異議人因急於解釋未帶駕照之
    理由，並異議人母親生病，始未仔細觀看舉發違規事項。從而，異議人不服原裁
    處關於「警鈴已響閃光號誌已顯示，闖越平交道」部分，而提起本件異議。
二、按汽車駕駛人，駕駛執照吊扣期間駕車者，處新台幣六千元以上一萬二千元以下
    罰鍰，並當場禁止其駕駛及扣留其車輛牌照；汽車駕駛人，駕車在鐵路平交道有
    不遵守看守人員之指示，或遮斷器開始放下，或警鈴已響、閃光號誌已顯示，仍
    強行闖越者，處（銀元）二千元以上四千元以下（折合新台幣為六千元以上一萬
    二千元以下）罰鍰；並記違規點數三點；道路交通管理處罰條例第二十一條第一
    項第七款、第五十四條第一款、及第六十三條第一項第三款分別定有明文。
三、經查：
  (一)本件受處分人即異議人甲○○於九十三年四月二十一日二十一時三十分許，駕駛
    車牌號碼ＳＶ─５４６７號自小客車，行經台南市○○路○路平交道時，因鐵路
    平交道警鈴已響、閃光號誌已顯示，仍強行闖越平交道，經值勤員警見狀當場攔
    停，並發現異議人未帶駕照，經告知違規情形後製單舉發等情，有台南市警察局
    南市警交字第Ｓ00000000號舉發違反道路交通管理事件通知單、及台南
    市警察局九十三年五月十二日南市警交字第０九三００四００一四號函各乙紙附
    卷可稽。又異議人係於駕照吊扣期間違規駕車，亦有其汽車駕照基本資料查詢報
    表乙紙在卷可佐。且異議人對於前開時間，駕駛執照吊扣期間，駕駛該輛自小客
    車，並為警在右述地點攔停製單舉發之事實，亦坦承不諱。準此，異議人有於駕
    駛執照吊扣期間駕車，並闖越鐵路平交道之違規事實，應堪認定。
  (二)異議人甲○○就其於駕照吊扣期間駕車之違規行為並不爭執，惟辯稱：當時未聽
    到平交道警鈴聲，而係於通過平交道一半時，始聞警鈴聲，即快速通過，並於通
    過該平交道時，鐵路柵欄尚未放下，是伊並無強行闖越平交道云云。惟按法院受
    理交通異議案件，乃是對於交通舉發行政處分審查是否違法，本質上屬於行政爭
    訟過程，與普通法院審理刑事案件之原則不同。其舉證責任之原理，非如刑事案
    件中，應超越任何合理懷疑始可為有罪判決者之嚴格程度。其舉證責任之原理，
    應與民事訴訟相類似，除有特別規定外，基本上準用民事訴訟法，由國家機關與
    人民二造，各自履行其主觀之舉證責任，在過程中各自提出證據；若窮盡各種證
    據方法，待證結果仍有不明時，則由客觀之舉證責任危險分配原則，決定國家機
    關與人民二造何人應受敗訴危險。此參酌行政訴訟法第一百三十六條規定準用民
    事訴訟法第二百七十七條自明。經查，原裁決機關交通部公路總局嘉義區監理所
    台南監理站，裁決異議人甲○○闖越鐵路平交道，乃引據舉發單為證。復舉發本
    件違規事件之台南市警察局交通警察隊員警胡聖禾，就本件如何查獲並舉發之經
    過，亦於本院調查時提出職務報告書陳述：當時係於台南市○○路與青年路口執
    行取締（整理）及勸導交通違規之車輛勤務，天氣晴朗，燈光及視線正常，且該
    鐵路平交道警鈴及閃光號誌正常運作，而異議人所駕之自小客車係沿青年路快車
    道東向西行駛，至青年路鐵路平交道時，該鐵路平交道「警鈴已響起」、「閃光
    號誌已顯示」，異議人仍駕駛該自小客車「通過停止線」進入鐵路平交道範圍，
    並「強行闖越該鐵路平交道」，經當場目擊乃鳴警笛，並以手勢攔停等本件違規
    情節明確，有警員胡聖禾之台南市警局舉發交通違規職務報告書乙紙附卷可參，
    並異議人於本院九十三年八月十日調查時亦陳稱：「（問：對於證人胡聖禾今日
    未到庭有何意見？）不用要求證人胡聖禾到庭對質」等語。又參以舉發本件違規
    事件之錄音光碟片，經本院當庭勘驗結果：異議人車子通過平交道後，員警將之
    攔停並索閱證件，告知違規事實，員警主張異議人駕駛該輛小客車是在警鈴已經
    響起、閃光號誌已經顯示，該車才通過停止線進入平交道路口範圍，並強行闖越
    平交道，異議人則主張車子是剛剛進入平交道警鈴才響起，然後通過平交通等情
    ，有本院九十三年八月十日訊問筆錄、及取締錄音光碟片乙片可證。而警員胡聖
    禾僅係執勤員警，與異議人間不僅未有任何嫌隙並係毫不相識之人，且目睹及取
    締異議人上開違規情事，衡情應無設詞攀誣、或虛構違規事實以陷害異議人之理
    ，並據其上揭說明，亦應無誤看或誤為判斷之情事；復異議人就其指稱舉發員警
    舉發有誤乙節，並未提出確實證據以供調查，且未提供任何相關證據足資證明，
    從而異議人前開所辯，應係卸責之詞，自無可採。
四、綜上所述，本件異議人於右述時、地，有駕駛執照吊扣期間駕駛前開自小客車闖
    越鐵路平交道之違規事實，既可認定；是移送機關即交通部公路總局嘉義區監理
    所台南監理站據此引用前開道路交通管理處罰條例第二十一條第一項第七款、第
    五十四條第一項第一款及第六十三條第一項第三款規定，而裁處異議人罰鍰新台
    幣（下同）一萬元（駕駛執照吊扣期間駕車），及罰鍰一萬元、並記違規點數三
    點（警鈴已響閃光號誌已顯示，闖越平交道），計罰鍰二萬元並記違規點數三點
    ，於法並無不當，異議人異議為無理由，應予駁回。
五、據上論斷，應依道路交通案件處理辦法第十九條，裁定如主文。
中      華      民      國      九十三    年      十    月      十二    日
                                臺灣臺南地方法院交通法庭
                                    法  官    洪  榮  家
右正本證明與原本無異。
如不服本裁定應於送達後五日內向本院提出抗告狀。
                                    書記官    陳  志  德
中      華      民      國      九十三    年      十    月      十二    日
